# 关于盈利预测完成情况

提问人：modeng 时间：2019-02-22 14:32:16
请教陈版， 1 、超额业绩奖励部分由于属于应付职工薪酬，应该加上超额业绩奖励这部分进行披露？
2 、如果第二年未完成业绩，是否应该按照累计不包含超额业绩的部分，重新测算，并将差额调整在当期。

回答人：chenyiwei
1 、实际完成的业绩是否要扣除超额业绩奖励对应的职工薪酬费用，一般建议在业绩补偿和奖励协议中明确，如果未明确的，建议由双方签订补充协议明确。目前的一般做法是在确定实际完成的业绩时，不扣减超额业绩奖励对应的职工薪酬费用。
2 、一般可以这样理解，但具体要看超额业绩奖励的具体计算方式，如是每一年分别计算累加还是三年统算。